---
output: html_document
---

# $$R程式整理$$    
## $$H24076100塗銘鈞$$

\newpage

# **`Calculator`** 
  + #### 加法 `+`
  + #### 減法 `-`
  + #### 乘法 `*`
  + #### 除法 `/`
```{r}
8 + 5
8 - 5
8 * 5
8 / 5
```
  + #### 次方 `**`or`^` 
  + #### 餘數 `%%`
  + #### 商數 `%/%`
```{r}
8 ^ 5
8 %% 5
8 %/% 5
```
  + #### 根號 `sqrt()`
  + #### 絕對值 `abs()`
  + #### 指對數 `exp()` `log()`
```{r}
sqrt(2)
abs(-4)
exp(2)
log2(8)
log(8 ,base = 2)
log(8 ,base = exp(1))
```
  + #### 三角函數
```{r}
sin(1)
tan(1)
```

\newpage

# **`Sequenece`** 
* #### 從1寫到15
```{r}
1:15
```
* #### `seq(首項,末項,間隔)` 
```{r}
seq(1, 15, 3)
```
* #### `length.out`為組數
```{r}
seq(1, 15, length.out = 8)
```
# **`Repeat`** 
* #### `rep(數字,次數)` 
```{r}
rep(3, 12)
rep(seq(2, 10, 2), 2)
```

\newpage

# **`Assighment`** 
* #### 指派 `<-` or `=`
```{r}
a <- 3*3
b = 3*3
a
b
```
p.s.兩種皆通用但避免與`==`(等於)搞混，多數狀況都使用`<-`
```{r}
a <- 200
b <- 5
a / b - 5
```
```{r}
x <- c(1:25)
MEAN <- mean
MEAN(x) 
```
p.s.也可對functions做指派

`a + c`  
`## Error in eval(expr, envir, enclos): object 'c' not found.`  
p.s.若有未指派到的變數，會出現error  

\newpage

# **`special value`**
* #### 缺失值 `NA`
```{r}
NA
```
* #### 不存在的數 `NaN`
```{r}
0/0
```
* #### 無窮 `Inf` `-Inf`
```{r}
5/0
-5/0
```
* #### 空值 `Null`
```{r}
x <- c()
x
```

\newpage

# **`Approximated values`**
* #### 四捨五入 `round()` & `signif()`
```{r}
round(123.456)
round(123.456123,digits=3)
round(123.456,digits=-2)
round(123456789,digits=-6)
signif(123456.789,digits=2)
signif(123456.789,digits=5)
```
* #### 進/退位 `floor()` & `ceiling()`
```{r}
floor(123.789)
ceiling(456.123)
```
* #### 選取整數 `trunc()`
```{r}
trunc(123.456)
```

\newpage

# **`Descriptive statistics`**
  + #### 平均數`mean()`
  + #### 變異數`var()`
  + #### 中位數`median()`
  + #### 百分位數`quantile()`
  + #### 最大值`max()` 最小值`min()`
  + #### 加總`sum()`
```{r}
x <- 1:25
mean(x)
var(x)
median(x)
quantile(x,c(0.25,0.5,0.75))
max(x)
min(x)
sum(x)
```
* #### 去除缺失值 `na.rm`
```{r}
x <- c(1:25, NA)
mean(x)  #因為有缺失值，故無法算出。
mean(x, na.rm = TRUE)
var(x, na.rm = TRUE)
```
* #### 摘要 `summary()`
```{r}
summary(x)
```

\newpage

# **`Numeric Vectors`**
* #### vectors的指派
```{r}
vt1 <- c(2:4) 
vt2 <- c(3:6) 
vt2 <- c(vt2, vt1) 
vt2
vt1[4] <- 8
vt1
```
* #### vectors的索引 `[]`
```{r}
vt1[3]
vt1[-2] #去除vt1中的第2個數
```
* #### vectors的長度 `length()`
```{r}
length(vt2)
```
* #### vectors的計算
```{r}
x <- c(3, 6, 9) 
x * 3
c(1, 1, 2, 2, 3, 3, 4, 4, 5, 5, 6, 6, 7, 7, 8, 8, 9, 9, 10, 10) %% 2:3
c(1, 1, 2, 2, 3, 3, 4, 4, 5, 5, 6, 6, 7, 7, 8, 8, 9, 9, 10, 10) %% rep(2:3, 10)
```
p.s.較短的vectors會循環

* #### vectors中的元素
  + #### vectors中有出現的數字`unique()`
  + #### vectors中各數字出現次數`table()`
```{r}
b <- c(3, 3, 3, 3, 5, 5, 1, 2, 10, 10, 8)
unique(b)
table(b) 
```
* #### 集合論
  + #### 交集`union()`
  + #### 連集`intersect()`
  + #### 差集`setdiff()`
  + #### 是否相等`setequal()` 
```{r}
B <- c(3, 1, 5, 4, 7); C <- c(23, 1, 44, 5, 3)
union(B, C)
intersect(B, C)
setdiff(B, C)
setequal(B, C)
```
* #### 排序`sort()` `decreasing`為排序依據
```{r}
a <- c(3, 4, 2, 7, 10, 23, 8, 9, 11) 
sort(a)
sort(a, decreasing = TRUE)
```
* #### 順序`order()` `decreasing`為順序依據
```{r}
a <- c(3, 4, 2, 7, 10, 23, 8, 9, 11) 
inc.order <- order(a) 
dec.order <- order(a, decreasing = TRUE) 
inc.order
a[inc.order]
dec.order
a[dec.order]
```
* #### 修改數值
```{r}
a <- c(3, 4, 2, 7, 10, 23, 8, 9, 11) 
a[5] <- -3 
a[8] <- -1 
a 
```

\newpage

# **`Character Vectors`**
* #### 輸出`Print()`
```{r}
"Hello World!!!" 
print("Hello R World!!!")
```
* #### 大寫`toupper` 小寫`tolower`
```{r}
TEXT1 <- "Let's go to a game." 
TEXT2 <- "Hurry! We are late!" 
toupper(TEXT1)
tolower(TEXT2) 
```
* #### 字串
```{r}
colors <- c("red", "yellow", "BLUE")
more.colors <- c(colors, "green", "cyan")
more.colors
z <- c("red", "green", 12)
z
```
* #### 分解字串`strsplit()`
```{r}
strsplit(TEXT1, " ")
strsplit(TEXT2, "!")
```
* #### 提取字串`substr( )`
```{r}
colors <- c("red", "yellow", "blue")
substr(colors, 1, 3)
```
* #### 尋找字串`grep( )`
```{r}
grep("y", more.colors)
grep("e", more.colors)
```
* #### 黏貼字串`paste( )`
```{r}
paste(colors, "line") 
paste(colors, "line", sep = "" ) 
paste("I like", colors, collapse = "; ")
```
* #### 類別向量`factor( )`
```{r}
num <- c(1,2,3)
fac <- factor(num)
fac
```

\newpage

# **`Logical Vectors`**
* #### 布林值
```{r}
TRUE
FALSE
T
F
```
* #### 數字的布林值判斷
```{r}
c(1<2,8>10)
3!=8
```
* #### 布林值的計算
```{r}
A <- c(T, T, F, T, F)
B <- c(3, 1, 5, 4, 7)
A
B[A]
!A
B[!A]
sum(A)
```
* #### 布林值向量
```{r}
B <- c(3, 1, 5, 4, 7)
C <- c(23, 1, 44, 5, 3)
B == C 
```
* #### `is.XXX`系列 判定是否為XXX
  + #### `is.na`
  + #### `is.interger`
  + #### `is.character`
  + #### `is.double`
```{r}
is.null(c())
c(is.na(NA), is.na(2))
x1 <- 1:5
x2 <- c(1:3, 2.2)
x3 <- colors 
c(is.integer(x1), is.numeric(x1), is.double(x1))
c(is.integer(x2), is.numeric(x2), is.double(x2))
c(is.character(x3), is.numeric(x3))
```

\newpage

# **`Matrix`**
* #### 以列結合的matrix `rbind()`
```{r}
a <- 1:5 ;b <- 6:10 ;c <- 11:15 ;d <- 16:20
M1 <- rbind(a,b,c,d)
M1
```
* #### 以行結合的matrix `cbind()`
```{r}
M2 <- cbind(a,b,c,d)
M2
```
* #### 維度 `dim()` 維度名稱 `dimnames()`
```{r}
dim(M1)
dim(M2)
dimnames(M1)
dimnames(M2) 
```
* #### 一個vector製成的matrix `matrix(數字,行數,列數)`
```{r}
X <- 1:20
matrix(X, nrow = 5, ncol = 4)
matrix(X, nrow = 4, ncol = 5)
matrix(X, nrow = 4, ncol = 5, byrow = TRUE)
```
* #### 行名`colnames()` & 列名`rownames`
```{r}
colnames(M1); rownames(M1)
```
* #### matrix的索引 `[列,行]`
```{r}
M1[2,4]
M1[,4]
M1[c(2,4),]
M1[c("b", "c"), ]
M1[5]
```

\newpage

# **`Evaluation of Matrix`**
* #### 基本計算
```{r}
A <- matrix(c(1:4), 2, 2)
A + 3
A * 5
B <- matrix(c(5:8), 2, 2)
A + B
A * B
```
* #### 基本統計量
```{r}
C <- matrix(1:9, 3, 3) 
colSums(C) 
rowSums(C)
colMeans(C)
rowMeans(C)
```
* #### 轉置矩陣`t()` 對角線`diag()` 行列式值`det()` 反矩陣`solve()`
```{r}
t(A)
diag(A)
det(A)
solve(A)
```
* #### 矩陣乘法`%*%`
```{r}
A %*% B
```
* #### 特徵值&特徵向量`eigen()`
```{r}
eigen(A)
eigen(A)$value
eigen(A)$vectors
```

\newpage

# **`Control Flow`**
* #### `for()` for (index in vector) {commands} 對於
```{r}
a <- c()
for(i in 1:5){
  a <- c(a,i)
}
a
```
* #### `if()` if (condition) {commands when TRUE}else if (condition) {commands when TRUE}else {commands when TRUE} `ifelse()` ifelse(condition, commands when TRUE, commands when FALSE) 若
```{r}
b <- c(1,2,NA,3,4,NA,5,NA)
for(i in 1:length(b)){
  if(is.na(b[i])) print("NA！")
}

for(j in 1:length(b)){
  if(is.na(b[j])){
    print("NA again！")
  }else{
    a <- c(a,b[j])
  }
}
a

a1 <- ifelse(a == 1 ,"Good","Bad")
a1
```
* #### `while()` while (condition) {statements} 當
```{r}
i <- 1
while(i <= 5){
  print(i)
  i <- i + 1 } 
```
* #### `break` if (condition) break 停止 `repeat` repeat {statements} 重複
```{r}
a <- c(1,2,3,4,5,6,7,8)
i = 0
repeat{
  i = i + 1
  if(a[i] == 5) break
  print(i)
}
```

\newpage

# **`Function`**
* #### 公式`function()` 回傳值`return()`
```{r}
f <- function(x){
  return(2*x+3)
}
f(2)

f2 <- function(x,y){
  return(2*x+y^2+2)
}
f2(2,3)

f3 <- function(x){
  return(c(2*x,x^2,3))
}
f3(3)
```

\newpage

# **`Data Frame`**
* #### `dataframe()` 類似矩陣，但dataframe每行有自己的名稱，能與其他行不同類型  
* ####`$`可拿來提取dataframe每行的值
```{r}
english <- c("a","b","c")
number <- c(1,2,3)
df <- data.frame(english,number)
df
str(df)
```

# **`Data input and output`**
* #### 改變路徑`setwd()` 求路徑`getwd()`
* ####  讀txt檔`read.table(“XXX.txt”)` 讀csv檔`read.csv(“XXX.csv”)`寫txt檔`write.table(A,“XXX.txt”)` 寫csv檔`write.csv(A,“XXX.csv”)`

# **`R Package`**
* #### 下載套件`install.packages("XXX")` 提取套件`library("XXX")`

\newpage

# **`R Graphics`**
* #### 基本圖形  
  + #### 長條圖`hist()`
  + #### 盒鬚圖`boxplot()`
  + #### 散布圖`plot()`
  + #### 曲線圖`curve()`
  + #### 直方圖`barplot()`
  + #### 圓餅圖`pie()`
  + #### 散布圖矩陣`pairs()`  
```{r}
x.norm <- rnorm(100, mean=0, sd=1)
hist(x.norm)
boxplot(x.norm)
plot(x.norm)
plot(density(x.norm))

curve(dnorm(x), -10, 10) 

x <- sample(c(1:8),100,replace=TRUE,prob=c(8:1)) 
x <- table(x)
names(x)<-c("A","B","C","D","E","F","G","H") 
barplot(x)
pie(x)

X <- matrix(rnorm(30),10,3)
pairs(X)
```
* #### 基本設定
  + #### 加點`points()`
  + #### 加線`abline()`
  + #### 加文本`text()`
  + #### 加圖標`legend()`
```{r}
x <- c(1,2,3,4,5,6,7,8,9,10)
y <- c(10,9,8,7,6,5,4,3,2,1)
plot(x, y, type = "p", ### types of the plot
     pch = 20, ### the symbol in the plot
     main = "Test", ### the title of the plot
     lty = 1, ### the style of a line
     lwd = 1, ### the width of a line
     cex = 1, ### the size of an text
     bty="o", ### the box around the plot
     col = "red", ### the color of an object
     xlim = NULL, ylim = NULL, # the range of an axis 
     sub = "test", ### the sub-title of the plot
     xlab = NULL, ylab = NULL, # the name of an axis
     cex.main = 1 ### the size of the title
)
points(3,3,pch = 20,col = 4)
abline(a=11,b=-1)
text(7,7,"t")
legend("topright",c("t"),col=1,lty=1)
```

\newpage

# **`RMarkdown`**
Compile a single R Markdown document to a report in diﬀerent formats, such as PDF, HTML, or Word.
Create notebooks in which you can directly run code chunks interactively.
Make slides for presentations (HTML5, LaTeX Beamer, or PowerPoint). 